【裁判字號】    98,易,994
【裁判日期】    981130
【裁判案由】    傷害等
【裁判全文】
臺灣高雄地方法院刑事判決               98年度易字第994號
公  訴  人  臺灣高雄地方法院檢察署檢察官
被      告  乙○○
輔佐人即被  丙○○○
告乙○○之母
被      告  甲○○
上列被告因傷害等案件，經檢察官提起公訴（97年度調偵字第11
00號、97年度偵字第19945 號），本院判決如下：
    主  文
乙○○、甲○○被訴傷害部分，均公訴不受理。
    理  由
一、公訴意旨係以：被告乙○○與莊春賢為男女朋友關係，雙方
    因感情糾紛發生爭執，於民國97年5 月18日21時許，在高雄
    市小港區○○○路57號之麥當勞速食店內商談和解事宜。莊
    春賢由林學展、陳志瑋、被告甲○○等人陪同到場。嗣於同
    日21時5 分許，雙方言語不和，被告甲○○與被告乙○○竟
    分別基於傷害之犯意，互相扭打、拉扯對方，被告乙○○更
    舉起店內之椅子，欲砸擊被告甲○○，莊春賢見狀遂上前欲
    加阻止，亦為被告許怡靜以該椅砸擊成傷。致被告乙○○受
    有左側口腔黏膜擦傷0.4 ×0.2 ×0.1 公分、兩側前臂瘀腫
    及挫傷2.5 ×2 ×0.1 及2 ×1 公分、雙膝瘀腫約1 ×0.2
    ×0.1 及1 ×1 公分、左足挫傷併紅腫2 ×1 公分；被告甲
    ○○則受有前胸紅腫及擦傷9 ×7 公分、左腕多處擦傷7 ×
    6 公分、右大拇指指甲局部斷裂0.2 ×0.3 公分；莊春賢則
    受有左手腕4 ×3 公分、左前臂抓傷12×2 公分之傷害，因
    認被告乙○○、甲○○涉有刑法第277 條第1 項之傷害罪嫌
    。
二、按告訴乃論之罪，告訴人於第一審辯論終結前，得撤回其告
    訴；又告訴經撤回者，法院應諭知不受理之判決，刑事訴訟
    法第238 條第1項 ，及第303 條第3 款定有明文。
三、本件被告乙○○、甲○○各因傷害案件，經檢察官提起公訴
    ，認被告乙○○、甲○○均係犯刑法第277 條第1 項之傷害
    罪。依同法第287 條前段之規定，須告訴乃論。茲據告訴人
    莊春賢於本院審理過程中，與被告乙○○和解，並撤回對被
    告乙○○傷害之告訴；被告乙○○、甲○○亦各自撤回傷害
    之告訴，有撤回告訴狀及和解書附卷可稽（見本院審易卷第
    34 至35 頁、第46頁），揆諸前開說明，爰不經言詞辯論，
    逕為諭知不受理之判決。
四、被告乙○○其餘被訴98年5 月18日在高雄市新興區○○○路
    19號對吳長勳、丁○○恐嚇部分，由本院另行審結，併此敘
    明。
據上論斷，應依刑事訴訟法第303條第3款、第307條，判決如主
文。
中    華    民    國    98    年    11    月    30    日
                  刑事第八庭  審判長法  官  王伯文
                                    法  官  蔣志宗
                                    法  官  謝宗翰
以上正本證明與原本無異。
如不服本判決應於收受送達後10日內向本院提出上訴書狀，並應
敘述具體理由；如未敘述上訴理由者，應於上訴期間屆滿後20日
內向本院補提理由書（均須按他造當事人之人數附繕本）「切勿
逕送上級法院」。
中    華    民    國    98    年    11    月    30    日
                                   書記官  李宗諺


司法院資訊處製作；財團法人民間司法改革基金會備份。
